臺灣高等法院刑事判決　　　　　　　　　96年度上訴字第83號
上　訴　人　　甲○○
即　被　告
指定辯護人　　高素真律師
上列上訴人即被告因違反兒童及少年性交易防制條例案件，不服
臺灣板橋地方法院九十四年度訴字第二四八六號，中華民國九十
五年十月十九日第一審判決（起訴案號：臺灣板橋地方法院檢察
署九十四年度偵字第二四六一、三一四０號），提起上訴，本院
判決如下：
    主  文
上訴駁回。
    理　由
一、本案經本院審理結果，認第一審以上訴人即被告甲○○圖利
    媒介未滿十八歲之人為性交易常業罪，判處有期徒刑六年，
    併科罰金新台幣十五萬元，並諭知罰金以新台幣三千元易服
    勞役一日之折算標準，認事用法及量刑均無不當，應予維持
    ，並引用第一審判決書記載之事實、證據及理由（如附件）
    。
二、上訴人即被告上訴意旨略以：其坦承為貼補家用，工作之餘
    幫忙媒介性交易，然非應召站負責人，未賴以維生，劉０紅
    、鄭０二人亦非其招募，渠二人於警訊之証述屬審判外陳述
    ，無証據能力，且未經被告詰問，又鄭０於警訊僅稱對被告
    表示「快成年」，故被告亦不知其未滿十八歲，至監聽內容
    均與其無涉等語，請求撤銷原判決，改依刑法第二百三十一
    條第一項之媒介性交營利罪，從輕量刑等語。
三、經查，証人劉０紅（花名遙遙）、鄭０二人（花名依依），
    業分別於九十五年三月三日、九十四年六月一日遭遣返離境
    ，且渠二人於警詢供述，並經製作警詢筆錄之員警乙○○、
    丙○○於原審結證，筆錄均係鄭、劉二女於自由意志陳述，
    及依法錄音，要無任何違法取供情形在卷，依刑事訴訟法第
    一百五十九條之三第三款規定，而有證據能力暨具有可信之
    特別情況及為証明犯罪事實存否所必要，況鄭女另於偵查中
    仍具結為相同証述等情，業據原審說明在卷，上訴人即被告
    仍執前詞否定其証據能力，要無足採。
四、再查，証人劉女於警詢已明確陳稱，其有告知被告虛歲十八
   （見九十四年偵二四六一偵查卷二之一第八十二頁、卷二之
    二第八十九頁）；而証人鄭女則陳稱：被告之夫丁○○、之
    子戊○○及被告均為如意園員工，三人均有問其身分（大陸
    偷渡來台），然僅被告有問過其年紀，知其年齡未滿十八歲
    （同上二之二卷第六頁），是被告一則直接問年紀，另一則
    經告知虛歲十八，當係明知劉、鄭二女均為未滿十八歲之女
    子，被告辯稱鄭女稱「未成年」僅係未滿成年之二十歲云云
    ，顯無足採。至常業犯，並不以行為人無其他職業收入為要
    件，只要行為人有反覆從事某種行為，並以該項行為之所得
    供作日常生活給養所須，有此主觀之意思，暨客觀之事實表
    現即為已足；是刑法上規定之常業罪，只須有賴某種犯罪為
    業之意思，而有事實之表現為已足，不以藉該犯罪為唯一生
    存者為必要，縱令尚有其他職業、收入，亦無礙成立常業犯
    （最高法院八十五年臺上字第五一０號判例、七十四年度臺
    上字第之五五一號判決可資參照）。被告於本件媒介劉女、
    鄭女性交易之犯行長達近半年，且就每次媒介性交易犯行，
    均可從中抽取二百元，被告並坦認該段期間內，有以此等媒
    介性交易收入，為供其生活費來源等情不諱，被告顯係基於
    常業之意思而為，亦堪認定，被告仍執前詞否認知媒介二女
    均係未滿十八歲或未賴以維生各云云，為無理由，應予駁回
    。
五、據上論結，應依刑事訴訟法第三百七十三條、第三百六十八
    條，判決如主文。
本案經檢察官林秀濤到庭執行職務。
中　　華　　民　　國 　九十六 　年 　六　 月　  七  　日
　　　　　　　　　刑事第六庭審判長法　官  林堭儀
　　　　　　　　　　　　　　　　  法　官  莊謙崇
　　　　　　　　　　　　　　　　  法　官  陳玉雲
以上正本證明與原本無異。
如不服本判決，應於收受送達後十日內向本院提出上訴書狀，其
未敘述上訴之理由者並得於提起上訴後十日內向本院補提理由書
（均須按他造當事人之人數附繕本）。
                                   書記官  陳思云
中　　華　　民　　國　　96　　年　　6 　　月　　11　　日
臺灣板橋地方法院刑事判決　　　　　　　94年度訴字第2486號
公　訴　人　臺灣板橋地方法院檢察署檢察官
被　　　告　甲○○　

指定辯護人  本院公設辯護人　湯明純
上列被告因違反兒童及少年性交易防制條例案件，經檢察官提起
公訴（94年度偵字第2461號、第3140號），本院判決如下：
    主  文
甲○○以意圖營利，而媒介使未滿十八歲之人為性交易為常業，
處有期徒刑陸年，併科罰金新臺幣拾伍萬元，罰金如易服勞役，
以新臺幣仟元折算壹日。
    事  實
一、甲○○係址設臺北縣三重市○○○路51號7 樓「如意園賓館
    」服務生，竟基於意圖營利媒介使未滿18歲之人為性交易為
    常業之犯意，自民國92年12月19日後某日起至93年5 月14日
    止，在前開如意園賓館內，媒介未滿18歲之劉０紅（花名遙
    遙、75年5 月26日生，詳細姓名及住址均見卷內所載，以下
    簡稱劉女）與不特定男客從事性交易，復於前揭期間內之93
    年1 月中旬某日起至93年3 月24日止，媒介未滿18歲女子鄭
    ０（花名依依、76年9 月30日生，詳細姓名及住址均見卷內
    所載，以下簡稱鄭女），在同前地點與不特定男客從事性交
    易。其為前開媒介使未滿18歲之人為性交易為常業犯行之運
    作模式，係由甲○○於知悉投宿、休息上址如意園賓館之不
    特定男客表明性交易意願時，即與劉女、鄭女所屬自稱名為
    「OK」之應召站聯繫，談妥性交易代價後，由「OK」應召站
    所屬車夫載送劉女、鄭女至如意園賓館，並由甲○○向男客
    收取性交易代價新臺幣（下同）2 至3 千元不等之代價，甲○○可從中抽取2 百元，餘款則交由車夫帶回「OK」應召站
    ，其後，鄭女先於93年3 月24日為警查獲，劉女復於93年5
    月14日17時30分許，在台北縣新店市○○路○ 段11號新碧莊
    旅社203 號房為警查獲，員警並依鄭女、劉女之供述，查悉
    上情。
二、案經海巡署海岸巡防總局北部地區巡防局移送臺灣板橋地方
    法院檢察署檢察官偵查後起訴。
    理  由
甲、程序部分：
一、按被告以外之人於審判中滯留國外或所在不明而無法傳喚或
    傳喚不到，其於檢察事務官、司法警察官或司法警察調查中
    所為之陳述，經證明具有可信之特別情況，且為證明犯罪事
    實存否所必要者，得為證據，刑事訴訟法第159 條之3 第3
    款定有明文。查，證人劉女、鄭女經警查獲後，業分別於95
    年3 月3 日、94年6 月1 日遭遣返離境等情，有內政部警政
    署大陸地區人民新竹處理中心95年7 月24日竹服字第000000
    0000號函所附資料附於本院卷(二)可憑，則證人鄭女、劉女於
    本院審判中即滯留國外，且所在不明而無法傳喚，而其等之
    警詢供述，經證人即製作鄭女、劉女警詢筆錄之員警乙○○
    、丙○○於本院審理中到庭具結後證述鄭女、劉女為警查獲
    後配合偵辦，並無反抗之情，警詢筆錄係依鄭女、劉女供述
    為記載，並有錄音且無任何違法取供情形等語屬實在卷（見
    本院95年7 月3 日審判筆錄），足認鄭女、劉女於警詢時所
    為陳述，並無欠缺任意性情事，且接近案發時點，記憶應較
    為清晰，即其等警詢供述，應具有可信之特別情況，復為證
    明被告甲○○犯罪事實之存否所必要，應具有證據能力。
二、次按被告以外之人於偵查中向檢察官所為之陳述，除顯有不
    可信之情況者外，得為證據，刑事訴訟法第159 條之1 第2
    項亦定有明文。查證人鄭女於偵查中經具結後，向檢察官所
    為之陳述，本院查無何顯有不可信之情況，依前開規定，自
    得為證據。
三、復按「（第1 項）有事實足認被告或犯罪嫌疑人有下列各款
    罪嫌之一，並危害國家安全或社會秩序情節重大，而有相當
    理由可信其通訊內容與本案有關，且不能或難以其他方法蒐
    集或調查證據者，得發通訊監察書。．．．一最輕本刑為三
    年以上有期徒刑之罪．．．（第2 項）前項通訊監察書，偵
    查中由檢察官依司法警察機關聲請或依職權核發，審判中由
    法官依職權核發。」，通訊保障及監察法第5 條定有明文。
    因被告行為時係涉犯94年2 月5 日修正公布前之兒童及少年
    性交易防制條例第23條第3 項之以意圖營利而媒介未滿18歲
    之人為性交易為常業之罪嫌，而該罪之法定刑係5 年以上有
    期徒刑，自係屬於上開最輕本刑為3 年以上有期徒刑之罪，
    屬於得核發通訊監察書之範圍，且海巡署桃園機動查緝隊執
    行本案之通訊監察，係根據臺灣板橋地方法院檢察署檢察官
    依職權核發通訊監察書，此亦有臺灣板橋地方法院檢察署93
    年度他字第6175號偵查卷附海巡署桃園機動查緝隊執行「OK
    」人蛇集團案偵查報告上檢察官准予監聽之資料可憑，故執
    行監聽機關對於被告之電話實施監聽之結果，就被告或他人
    在上開電話中之通話內容，翻成卷附通訊監察譯文（見偵查
    及本院卷），揆諸上開說明，此等通訊監察內容既係實施刑
    事訴訟程序之公務員依法定程序所取得之證據，該等證據依
    刑事訴訟法第158 條之4 規定之反面解釋，自有證據能力，
    而得為證據（按刑事訴訟法第158 條之4 規定「除法律另有
    規定外，實施刑事訴訟程序之公務員因違背法定程序取得之
    證據，其有無證據能力之認定，應審酌人權保障及公共利益
    之均衡維護」，依該規定之反面解釋，如實施刑事訴訟程序
    之公務員係依法定程序取得證據者，該等證據即具有證據能
    力），故卷附上開通訊監察案件譯文自有證據能力，併此敘
    明。
四、又所謂「傳聞證據」之定義係指「審判外」所為之「陳述或
    所發生之敘述性動作」，而提出於法庭用來證明該敘述事項
    之真實性之證據（參照王兆鵬、陳運財等著【傳聞法則理論
    與實踐】一書第49、50頁）。其中「敘述性動作」乃指使人
    可得而知其意涵之動作。基本上，證據係在公判庭上經過調
    查程序後方得以被採用。因此，以公判庭為基準以考量證據
    之性質時，「傳聞證據」自屬以公判庭外之供述為內容之證
    據。即係透過人之意思活動予以傳達，即供述者對於有關體
    驗之事實，經由知覺、記憶、表現、敘述或敘述性動作等過
    程予以傳達，故亦稱之為「供述證據」。此與「非供述證據
    」（非傳聞證據），即非透過人之意思活動予以傳達之證據
    ，如物證、書證等之不同，在於人之傳達、保存之正確度無
    法與物證、書證相比。因照相係屬機械性記錄特徵，也就是
    認識對象的是照相鏡頭，透過鏡頭形成的畫面映寫入膠卷，
    然後還原於照相紙上，故照相中不含有人的供述要素，在現
    實情形與作為傳達結果的照相，在內容上的一致性是透過機
    械的正確性來加以保障的，在照相中，並不存在人對現實情
    形的知覺、記憶，在表現時經常可能發生的錯誤（如知覺的
    不準確、記憶隨時間推移而發生的變化），故照相當然是非
    供述證據（參照石井一正著，陳浩然譯，【日本實用刑事證
    據法】一書第145 頁、第146 頁，西元2000年5 月1 版1 刷
    ）。易言之，本件被告曾於如事實欄所述期間，在如意園賓
    館多次媒介鄭女、劉女與不特定男客進行性交易，員警並攝
    有如意園賓館外觀相片供鄭女、劉女指認其等經由被告媒介
    而與男客從事性交易之地點，確即為相片所示之如意園賓館
    無誤，是此等員警所攝如意園賓館外觀相片乃經以機械方式
    所留存之現場影像，並非供述證據，無傳聞法則適用，且對
    「被告多次媒介未滿18歲之鄭女、劉女在如意園賓館從事性
    交易」之待證事實，具有相當之關聯性，而具有證據能力，
    併此敘明。
五、另鄭女乃於93年1 月中旬某日從福建市臨德海邊、劉女則係
    於92年12月19日自福建市龍田海邊，均以搭乘船隻偷渡方式
    入臺後即從事性交易，後分別於93年3 月24日、93年5 月14
    日17時30分為警查獲等情，業經鄭女、劉女於警詢中供述在
    卷，顯見鄭女乃自93年1 月中旬某日起至93年3 月24日止，
    劉女則係自92年12月19日後某日起至93年5 月14日止從事性
    交易，據此，公訴人於起訴書中原先記載認被告乃自93年1
    、2 月間某日起至同年12月止，媒介未滿18歲之鄭女、劉女
    與不特定男客從事性交易等語，關於被告本件犯行之起訖點
    容有誤會，然此業經公訴人於本院95年9 月28日審理期日中
    ，當庭更正被告本件犯行之起迄點為如事實欄所載，本院將
    之告知被告及公設辯護人，經其等表示無意見後，以之為審
    理範圍，先此敘明。
乙、實體部分：
一、認定事實所憑之證據：
    訊據被告就其於前揭期間，與自稱名為「OK」應召站聯繫談
    妥性交易代價後，媒介該應召站旗下女子鄭女、劉女，在如
    意園賓館與不特定男客性交易，每次性交易代價2 至3 千元
    不等，其每次可從中抽取2 百元，餘款交由車夫帶回「OK」
    應召站，並恃此維生等情，均坦認不諱，且經證人劉女、鄭
    女於警詢中證述綦詳在卷，復有員警所拍攝供鄭女、劉女指
    認其等與男客從事性交易地點之如意園賓館外觀相片在卷可
    參，此部份事實足堪認定。至被告雖矢口否認有何違反兒童
    及少年性交易防制條例犯行，辯稱：不知鄭女、劉女未滿18
    歲云云，辯護人則為被告辯護稱：(一)鄭女於偵查時表示，被
    告雖曾詢問其年紀，然其係回答快成年了，則被告是否知悉
    鄭女所謂「成年」，係指滿18歲之事實，尚有疑義；(二)監聽
    譯文中，或雖有關於被告之子戊○○與人詢問大陸女子有未
    滿18歲情形，然此與被告是否知悉此等情事，尚屬有間，亦
    無從執此證明被告確知悉所媒介之應召女子未滿18歲；(三)93
    年11月14日之被告與「阿鄭」男子通話之監聽譯文中，雖可
    認被告知悉大陸女子有未滿18歲情事，但以通話時間係93年
    11月14日，且依通話內容稱出事了，可知2 人通話時，大陸
    女子已為警方查獲，從而被告係在媒介性交易前，亦或大陸
    女子為警查獲後，始悉大陸女子未滿18歲，亦非無疑；(四)被
    告並非應召站負責人，從事應召女子亦非被告所招募，被告
    不知應召女子年齡，仍屬可能等語。是本件爭點厥為：(一)鄭
    女、劉女經由被告媒介從事性交易時，是否係未滿18歲女子
    。(二)被告究否知悉其所媒介從事性交易之鄭女、劉女乃未滿
    18歲之人。查：
(一)、本件鄭女於93年7 月20日、93年11月16日警詢時、94年2 月
    21日偵查中，均證稱其係76年9 月30日生；另劉女於93年5
    月20日、93年11月25日警詢時，則證稱其係75年5 月26日生
    ，有其等警詢筆錄上之年籍資料在卷可參（見偵查卷第80、
    83、119 、128 頁），雖其等無法提出證件以證明所陳述之
    生日無誤，然證人即承辦員警乙○○於本院審理中具結後證
    稱：查獲偷渡入臺之大陸女子後，基本上係以被查獲者所陳
    報之姓名年籍造冊與大陸對岸聯繫，確有其人無誤後，即安
    排遣返等語在卷（見本院95年7 月3 日審判筆錄），並有與
    乙○○所述相符之收容大陸偷渡犯鄭女、劉女之內政部警政
    署大陸地區人民新竹處理中心，於95年7 月24日以竹服字第
    0000000000號函稱：「本中心收容大陸偷渡犯後，即將人犯
    基資造冊，送內政部警政署入出境管理局轉中華民國紅十字
    總會，再由該會與大陸紅十字會協調處理，如渠等資料無誤
    ，即列入遣返名單，鄭女、劉女皆已遣返大陸」，則鄭女、
    劉女於前開時日接受警、偵訊時所提供之姓名、年籍，既經
    相關單位聯繫查證無誤，並因而順利將之遣返，顯見證人鄭
    女、劉女確分別係76年9 月30日生、75年5 月26日生，可以
    認定，是渠等分別於93年3 月24日、93年5 月14日為警查獲
    時均係未滿18歲之人乙節，首堪認定。
(二)、應召女子劉女、鄭女於為本件性交易時，確有告知被告其等
    均係未滿18歲等情，經證人劉女於警詢中證稱：「（甲○○
    是否知道你是從大陸偷渡來臺灣？且未滿18歲？）她知道我
    是從大陸偷渡來臺灣的。她去年即92年間曾問過我幾歲，我
    跟她說我虛歲18歲。」（見94年偵字第2461號偵查卷二之一
    第82頁、94年偵字第2461號偵查卷二之二第89頁）；證人鄭
    女於警詢中證稱：「（上述甲○○、丁○○〈即甲○○之夫
    〉及戊○○〈即甲○○之子〉3 人是否知道你尚未年滿18歲
    及你是大陸偷渡來台身份？）他們3 人都知道我是偷渡來台
    身份，但只有甲○○知道我年齡未滿18歲。」、「（他們是
    如何知道你是偷渡來台身份？甲○○又如何知道你未滿18歲
    ？）他們三人都曾經問過我的身份，但只有阿姨〈指甲○○
    〉問過我的年紀，其他兩人不知道。」（見94偵字第2461號
    偵查卷二之二第6 頁），於偵查中具結後證稱：「（是否在
    三重市如意賓館從事性交易？）有，幾次。」、「（提示照
    片，何人將你帶到男客房間？）A4〈指94年偵字第2461號偵
    查卷二之一卷附甲○○之相片〉，她有問過我幾歲，我說我
    快成年了，成年指的是18歲。」等語（見94年偵字第2461號
    偵查卷二之二第158 頁），是以證人劉女既明確告知被告其
    年紀乃虛歲方為18，鄭女則告知被告年紀及年齡未滿18歲等
    情，顯見被告對鄭女、劉女從事本件性交易時均未滿18歲乙
    節，均知之甚詳，被告辯稱不知鄭女、劉女未滿18歲云云，
    且辯護人辯稱「被告是否知悉鄭女所謂「成年」，係指滿18
    歲之事實，尚有疑義，通聯譯文乃被告之子與人談論大陸女
    子有未滿18歲情形，然此與被告是否知悉此等情事，尚屬有
    間，至於被告與『阿鄭』男子通話之監聽譯文中，雖可認被
    告知悉大陸女子有未滿18歲情事，但以通話時間係93年11月
    14日，且依通話內容稱出事了，可知2 人通話時，大陸女子
    已為警方查獲，從而被告係在媒介性交易前，亦或大陸女子
    為警查獲後，始悉大陸女子未滿18歲，亦非無疑；另外被告
    並非應召站負責人，從事應召女子亦非被告所招募，被告不
    知應召女子年齡，仍屬可能」等語，與前開事證未合，均容
    無足取。
(二)、況按犯兒童及少年性交易防制條例第23條之罪，祗以為性交
    易對象之兒童及少年，其年齡事實上未滿18歲為已足，不以
    行為人明知其係未滿18歲之人為要件（最高法院86年度台上
    字第7030號判決意旨參照）。核諸偵查卷附鄭女、劉女為警
    查獲時所攝相片，2 人均未脫稚氣，有相片2 幀在卷可參（
    見94年度偵字第2461號偵查卷二之二第70、71頁），是由鄭
    女、劉女之照片觀之，從渠等外表實亦難令人產生「已滿18
    歲」的確信，則被告對未脫稚氣之鄭女、劉女，究否係未滿
    18歲女子，竟未加詳查，依上說明，被告縱不明知鄭女、劉
    女之實際年齡，亦難免其責，被告前揭所辯顯係事後卸責之
    詞，難以採信。
(三)、又鄭女於93年3 月24日為警查獲時，雖曾冒用己○○之名義
    及年籍（69年9 月28日生，據此，該次警詢筆錄並記載其為
    滿23歲）應訊，然其後於93年7 月20日警詢時，則向警坦承
    第1 次警詢筆錄之姓名、年籍均有誤，真名為鄭○，年籍為
    76年9 月30日生，其後，於93年11月16日再次接受警詢、94
    年2 月21日偵查中時，均仍以鄭○、76年9 月30日生之人別
    資料應訊，有其警詢筆錄在卷可參（見94年偵字第2461 號
    偵查卷二之一第113 至129 頁），鄭女事後並以該等姓名、
    年籍，經相關單位查證無誤後，順利遣返大陸，已如前述，
    顯見鄭女於93年3 月24日為警查獲時，所陳報之「姓名：己○○、年籍：69年9 月28日生」，確係冒用他人名義應訊，
    然其後於警、偵訊時所陳報之「姓名：鄭女、年籍：76年9
    月30日生」始為其真實姓名年籍，可以認定，尚無從以鄭女
    於第1 次警詢時，所陳報之年齡為23歲，執為被告並無媒介
    未滿18歲女子性交易為常業犯行之有利認定依據，併此敘明
    。
(四)、按常業犯，並不以行為人無其他職業為要件，只要行為人有
    反覆從事某種行為，並以該項行為之所得供作日常生活給養
    所須，有此主觀之意思，暨客觀之事實表現即為已足；是刑
    法上規定之常業罪，只須有賴某種犯罪為業之意思，而有事
    實之表現為已足，不以藉該犯罪為唯一生存者為必要，縱令
    尚有其他職業、收入，亦無礙成立常業犯（最高法院85年臺
    上字第510 號判例、74年度臺上字第6551號判決可資參照）
    。被告於遭查獲前，雖另職如意園賓館服務生，然其本件媒
    介劉女、鄭女性交易之犯行長達近半年，且就每次媒介性交
    易犯行，均可從中抽取2 百元，被告並坦認該段期間內，有
    以此等媒介性交易收入，為供其生活費來源等情不諱，被告
    顯係基於常業之意思而為本件犯行無疑。
(五)、綜上所述，被告上開所辯，不足採信，本件事證已臻明確，
    被告犯行堪以認定。
二、新舊法比較適用：
    查被告行為後，刑法於94年2 月2 日公布、於95年7 月1 日
    施行。按行為後法律有變更者，適用行為時之法律，但行為
    後之法律有利於行為人者，適用最有利於行為人之法律，現
    行刑法第2 條第1 項訂有明文。此條規定乃與刑法第1 條罪
    刑法定主義契合，而貫徹法律禁止溯及既往原則，係規範行
    為後法律變更所生新舊法律比較適用之準據法，是刑法第2
    條本身雖經修正，但刑法第2 條既屬適用法律之準據法，本
    身尚無比較新舊法之問題，應一律適用裁判時之現行刑法第
    2 條規定以決定適用之刑罰法律。又本次刑法修正之比較新
    舊法，應就罪刑有關之共犯、未遂犯、想像競合犯、牽連犯
    、連續犯、結合犯，以及累犯加重、自首減輕暨其他法定加
    減原因（如身分加減）與加減例等一切情形，綜其全部罪刑
    之結果而為比較，最高法院95年5 月23日95年度第8 次刑庭
    會議決議可資參照。經查：
(一)、按行為時兒童及少年性交易防制條例第23條第3 項之意圖營
    利引誘、容留、媒介、協助、或以他法，使未滿18歲之人為
    性交易為常業罪，為刑法第231 條第2 項所規定之意圖使男
    女與他人性交或猥褻之行為，而引誘、容留或媒介以營利為
    常業罪之特別規定，如行為人基於常業之意思，意圖營利，
    反覆引誘、容留、媒介、協助或以他法，使未滿18歲之人為
    性交易，並同時使男女為姦淫、猥褻之行為，因該二罪之性
    質上均屬集合犯，乃集合多數犯罪行為而成立之獨立犯罪型
    態。其反覆之數行為間，不生連續犯、牽連犯或想像競合犯
    之問題。則後者之輕行為應為前者之重行為所吸收，應僅論
    以意圖營利引誘、容留、媒介、協助、或以他法，使未滿18
    歲之人為性交易為常業一罪（最高法院92年度臺上字第7077
    號判決參照）。次按被告行為後，兒童及少年性交易防制條
    例第23條第3 項分別於94年2 月5 日日經總統公佈施行，於
    同年2 月7 日生效，復於95年5 月30日經總統公布，並自95
    年7 月1 日施行。被告行為時之兒童及少年性交易防制條例
    第23條第3 項規定：「以犯前項之罪為常業者，處5 年以上
    有期徒刑，應併科新臺幣1 千萬元以下罰金。」；94 年2月
    5 日修正後則規定：「以犯前項之罪為常業者，處5 年以上
    有期徒刑，併科新臺幣7 百萬元以下罰金。」；嗣95年5 月
    30日之修正，則刪除此項常業犯之規定，修正後，因常業犯
    已經刪除，應將所犯此項之罪分論併罰，合併計算其法定最
    高本刑，較原常業犯之法定刑為重，經比較三者之規定，以
    94年2 月5 日修正後之兒童及少年性交易防制條例第23條第
    3 項之規定對於被告較為有利，依刑法第2 條第1 項後段之
    規定，應適用最有利之94年2 月5 日修正之兒童及少年性交
    易防制條例第23條第3 項之規定論處。
(二)、被告行為時，刑法第42條第2 項前段規定：「易服勞役以一
    元以上三元以下折算一日。」。又被告行為時之易服勞役折
    算標準，依修正前罰金罰鍰提高標準條例第2 條前段規定，
    就其原定數額提高為1 百倍折算1 日。本案被告行為時之易
    服勞役折算標準，應以銀元3 百元折算1 日，即新臺幣9 百
    元折算1 日。惟95年7 月1 日起修正施行之刑法第42條第3
    項前段規定：「易服勞役以新臺幣一仟元、二仟元或三仟元
    折算一日」。比較修正前後之易服勞役折算標準，以修正後
    之規定，較有利於被告。應依修正後刑法第2 條第1 項後段
    規定，適用修正後之刑法第42條第3 項前段規定，定其折算
    標準。
(三)、綜上，依前開最高法院決議及修正後刑法第2 條第1 項規定
    ，爰依整體比較結果，適用被告行為後之刑法第42條第3 項
    前段規定，定其易服勞役之折算標準。
三、應適用之法律、科刑審酌事由：
(一)、核被告甲○○所為，係犯94年2 月5 日修正公布之兒童及少
    年性交易防制條例第23條第3 項以意圖營利而媒介未滿18歲
    之人為性交易為常業罪。
(二)、爰審酌被告欲牟取暴利營生，竟陸續媒介未滿18歲之被害人
    從事性交易，戕害幼女身心，惡性匪淺，再衡諸被告之品行
    、犯罪動機、目的、手段、對社會善良風俗之影響、對未滿
    18歲少女之身心損害，及其犯後態度暨犯罪期間長短等一切
    情狀，量處如主文所示之刑，併科罰金部分並依修正後刑法
    第42條第3 項前段規定，定其易服勞役之折算標準，以示懲
    儆。
據上論斷，應依刑事訴訟法第299 條第1 項前段，94年2 月5 日
修正之兒童及少年性交易防制條例第23條第3 項，刑法第2 條第
1 項後段、第11條前段、第42條第3 項，判決如主文。
本案經檢察官郭季青到庭執行職務。
中　　華　　民　　國　　95　　年　　10　　月　　19　　日
                        臺灣板橋地方法院刑事第十九庭
                          審判長法  官  許必奇
              　　              法　官  鄧雅心
              　　              法　官  陳明偉
上正本證明與原本無異
如不服本判決應於送達後十日內向本院提出上訴狀
                               書記官  陳慧儷
中　　華　　民　　國　　95　　年　　10　　月　　19　　日
附錄本案論罪科刑法條全文
兒童及少年性交易防制條例第23條（修正後）
引誘、容留、媒介、協助、或以他法，使未滿十八歲之人為性交
易者，處一年以上七年以下有期徒刑，得併科新臺幣三百萬元以
下罰金。以詐術犯之者，亦同。
意圖營利而犯前項之罪者，處三年以上十年以下有期徒刑，應併
科新臺幣五百萬元以下罰金。
以犯前項之罪為常業者，處五年以上有期徒刑，併科新臺幣七百
萬元以下罰金。
媒介、收受、藏匿前三項被害人或使之隱避者，處一年以上七年
以下有期徒刑，得併科新臺幣三百萬元以下罰金。
為前項收受、藏匿行為之媒介者，亦同。
第一項、第二項、第四項及第五項之未遂犯罰之。